臺灣桃園地方法院民事裁定
111年度聲字第97號
聲  請  人  沈如玉  
            沈陳彩鳳


相  對  人  郭顒睿  
上列當事人間聲請停止強制執行事件，本院裁定如下：
    主  文
聲請駁回。
    理    由
一、按發票人主張本票係偽造、變造者，於前條裁定送達後二十
    日內，得對執票人向為裁定之法院提起確認之訴。發票人證
    明已依前項規定提起訴訟時，執行法院應停止強制執行。但
    得依執票人聲請，許其提供相當擔保，繼續強制執行，亦得
    依發票人聲請，許其提供相當擔保，停止強制執行。發票人
    主張本票債權不存在而提起確認之訴不合於第1項之規定者
    ，法院依發票人聲請，得許其提供相當並確實之擔保，停止
    強制執行，非訟事件法第195條定有明文。上開規定，依同
    法第74條之1規定，於抵押權人聲請拍賣抵押物事件程序，
    抵押人就聲請所依據之法律關係有爭執而提起訴訟者，準用
    之。故抵押人依上開規定聲請停止拍賣抵押物強制執行程序
    者，應專屬執行法院管轄（最高法院107年度台抗字第209號
    裁定意旨參照）。查本件抵押物位在本院轄區，故本院就聲
    請人依非訟事件法第74條之1準用第195條之規定聲請停止強
    制執行事件，具有管轄權，合先敘明。
二、聲請意旨略以：聲請人沈陳彩鳳前以坐落桃園市○○區○○段00
    0地號土地及同段574號建物（下稱系爭不動產），為聲請人
    沈如玉向相對人所負債務之擔保，設定新臺幣7,080,000元
    之抵押權（下稱系爭抵押權），聲請人已起訴請求確認相對
    人就系爭抵押權及抵押權所擔保之債權不存在暨塗銷系爭抵
    押權（下稱本案訴訟），經臺灣高等法院以110 年度重上字
    第483號判決後，聲請人提起上訴。因相對人聲請本院以111
     年度司拍字第37 號裁定准予拍賣系爭不動產，系爭不動產
    一旦拍賣，勢難回復原狀，聲請人將受有重大損害，爰依強
    制執行法第18條、非訟事件法第74條之1準用第195條第3項
    之規定聲請裁定命供擔保後，准於本案訴訟判決確定前停止
    執行等語。
三、經查，相對人前向本院聲請裁定拍賣系爭不動產，經本院以
    111年度司拍字第37號裁定准以拍賣，相對人尚未以該裁定
    為執行名義，向本院聲請就聲請人所有系爭不動產為強制執
    行，故無聲請人所指強制執行程序存在，有索引卡查詢資料
    可參，且經本院依職權調取該非訟事件卷宗核閱無訛；聲請
    人以本案訴訟提起上訴為由聲請停止強制執行，核與前揭規
    定不符，本院自無從准其所請。是本件聲請與法無據，應予
    駁回。
四、據上論結，本件聲請為無理由，爰裁定如主文。
中　　華　　民　　國　　111 　年　　4 　　月　　26　　日
                  民事第二庭    法  官  呂如琦
正本係照原本作成。
如不服本裁定應於送達後10日內向本院提出抗告狀，並應繳納抗
告費新臺幣1,000 元。
中　　華　　民　　國　　111 　年　　4 　　月　　26　　日
　　　　　　　　　　　　　　　　書記官  王志成